【裁判字號】    99,審訴,277
【裁判日期】    990517
【裁判案由】    違反毒品危害防制條例
【裁判全文】
臺灣新竹地方法院刑事宣示判決筆錄     99年度審訴字第277號
公  訴  人  臺灣新竹地方法院檢察署檢察官
被      告  乙○○
指定辯護人  本院公設辯護人甲○○
上列被告因違反毒品危害防制條例案件，檢察官提起公訴（99年
度毒偵字第620 號）後，聲請改依協商程序而為判決，本院於中
華民國99年5月17日下午4時，在本院刑事第十一法庭宣示判決，
出席職員如下：
                審判長法  官  劉兆菊
                      書記官  林兆嘉
                      通  譯  楊長育
法官起立朗讀判決主文、犯罪事實要旨、處罰條文，及告以上訴
限制、期間並提出上訴狀之法院，且諭知記載其內容：
一、主  文：
    乙○○施用第一級毒品，累犯，處有期徒刑拾月。又施用第
    二級毒品，累犯，處有期徒刑陸月。應執行有期徒刑壹年壹
    月。
二、犯罪事實要旨：
（一）乙○○前於民國90年間，因施用第一、二級毒品案件，經
      本院於90年4月20日以90年度毒聲字第743號裁定送觀察、
      勒戒後，認有繼續施用毒品之傾向，再經本院於91年8 月
      14日以91年度毒聲字第802 號裁定令入戒治處所施以強制
      戒治，嗣經停止戒治出所，所餘戒治期間交付保護管束，
      嗣於92年7 月16日戒治期滿，保護管束未經撤銷以已執行
      完畢論，並經臺灣新竹地方法院檢察署檢察官於92年8 月
      20日以92年度戒毒偵字第43號為不起訴處分確定。
（二）乙○○另於80年間，因違反肅清煙毒條例、麻醉藥品管理
      條例等案件，經本院於82年5 月31日以92年度訴緝字第30
      號判決分別判處有期徒刑4年2月、6 月，併定應執行刑有
      期徒刑4年6月確定，嗣於84年1 月28日縮刑假釋出監，所
      餘刑期交付保護管束；惟於假釋期間之85年間，因妨害自
      由、違反麻醉藥品管理條例等案件，經本院於96年2月4日
      以85年度訴字第1003號判決分別判處有期徒刑10月、4 月
      ，併定應執行刑有期徒刑1 年(1)確定；又於85年間，因違
      反槍砲彈藥刀械管制條例、麻醉藥品管理條例等案件，經
      本院於86年7月16日以86年度訴字第533號判決分別判處有
      期徒刑2年4月、6 月，併定應執行刑有期徒刑2年8月(2)確
      定；前揭假釋乃經撤銷，尚餘殘刑有期徒刑2 年8 月又16
      日，經與應執行刑(1)(2)部分接續執行，於89年7 月12日縮
      刑假釋出監，所餘刑期交付保護管束；惟於假釋期間，另
      犯前揭之施用毒品案件，假釋乃經撤銷，嗣經入監執行殘
      刑有期徒刑2 年6 月又4 日，於94年10月27日縮刑執行完
      畢。又於95年間，因施用第二級毒品案件，經本院於95年
      6 月14日以95年度竹北簡字第183 號判決判處有期徒刑5
      月確定；又於同年間，因施用第一級毒品案件，經本院於
      95年10月17日以95年度訴字第702 號判決判處有期徒刑8
      月確定；上揭2 案嗣經本院於96年7 月16日以96年度聲減
      字第45號裁定分別減為有期徒刑2 月又15日、4 月，併定
      應執行刑有期徒刑6 月確定，甫於96年7 月24日縮刑期滿
      執行完畢。
（三）詎乙○○仍不知悔改，於前開強制戒治執行完畢釋放後5
      年內，再因施用毒品經追訴處罰後，復基於施用第一級毒
      品海洛因之犯意，於99年1 月26日晚間某時許，在新竹縣
      橫山鄉○○村○○街90巷3 號住處內，以將第一級毒品海
      洛因摻水置於注射針筒（未扣案）注射入體內之方式，非
      法施用第一級毒品海洛因1 次。另基於施用第二級毒品甲
      基安非他命之犯意，同於上揭時地，以將第二級毒品甲基
      安非他命置於玻璃球吸食器（未扣案）燒烤後吸取煙霧之
      方式，非法施用第二級毒品甲基安非他命1 次。嗣為警於
      99年1 月27日上午11時30分許，在新竹縣竹東鎮○○街75
      巷2弄3號查獲鄒武雄持有吸食器1 組，因乙○○亦在場；
      經乙○○同意採集其尿液送驗後，結果呈嗎啡、可待因、
      安非他命、甲基安非他命陽性反應，始查悉上情。
（四）案經新竹縣政府警察局竹東分局報告臺灣新竹地方法院檢
      察署檢察官偵查起訴後，經檢察官聲請認罪協商判決，由
      本院合議庭裁定由受命法官獨任改依協商程序而為判決。
三、處罰條文：
    毒品危害防制條例第10條第1項、第2項，刑法第11條前段、
    第47條第1項、第51條第5款。
四、協商判決除有刑事訴訟法第455條之4第1項第1款於本訊問程
    序終結前，被告撤銷協商合意或檢察官撤回協商聲請者；第
    2款被告協商之意思非出於自由意志者；第4款被告所犯之罪
    非第455條之2第1項所定得以協商判決者；第6款被告有其他
    較重之裁判上一罪之犯罪事實者；第7 款法院認應諭知免刑
    或免訴、不受理者情形之一，及違反同條第2 項「法院應於
    協商合意範圍內為判決；法院為協商判決所科之刑，以宣告
    緩刑或2 年以下有期徒刑、拘役或罰金為限」之規定者外，
    檢察官與被告均不得上訴。
五、如有前項得上訴之情形，得自收受宣示判決筆錄送達之日起
    10日內，向本院提出上訴書狀，上訴於第二審法院。
本案經檢察官洪期榮到庭執行職務。
中    華    民    國    99    年    5     月    17    日
                  刑事第九庭    書  記  官  林兆嘉
                                審判長法官  劉兆菊
以上筆錄正本係照原本作成。
中    華    民    國    99    年    5     月    17    日
                                書  記  官  林兆嘉
附錄本案論罪科刑法條：
毒品危害防制條例第10條
施用第一級毒品者，處6月以上5年以下有期徒刑。
施用第二級毒品者，處3年以下有期徒刑。

司法院資訊處製作；財團法人民間司法改革基金會備份。
